【裁判字號】    97,聲,2
【裁判日期】    970116
【裁判案由】    定應執行刑
【裁判全文】
臺灣嘉義地方法院刑事裁定                 97年度聲字第2號
聲  請  人  臺灣嘉義地方法院檢察署檢察官
受  刑  人  甲○○
                      弄18號.
上列聲請人就受刑人假釋中視為減刑之數罪，聲請定其應執行之
刑，本院裁定如下：
    主  文
甲○○所犯如附表編號４、編號５所示之罪，視為減刑後之有期
徒刑部分，應執行有期徒刑陸月又拾伍日，如易科罰金，以銀元
參佰元折算壹日。
其餘聲請駁回。
    理  由
一、聲請意旨略以：受刑人即被告甲○○因違反毒品危害防制條
    例等案件，先後經判決確定如附表，應依刑法第五十三條及
    第五十一條第五款規定，定其應執行刑，爰依刑事訴訟法第
    四百七十七條第一項聲請裁定等語。
二、按數罪併罰，有二裁判以上者，依刑法第五十一條規定，定
    其應執行刑，刑法第五十三條定有明文。次按行為後法律有
    變更者，適用行為時之法律。但行為後之法律有利於行為人
    者，適用最有利於行為人之法律。此為刑法第二條第一項揭
    示之法律變更從舊從輕原則。查：
  （一）受刑人行為後，罰金罰鍰提高標準條例第二條業已刪除
        ，而刑法第四十一條第一項前段易科罰金折算標準，已
        由舊法之銀元一百元、二百元、三百元修正為新臺幣一
        千元、二千元、三千元，因屬科刑規範事項變更，其折
        算標準為裁判時所應諭知，自有就新舊法規定比較必要
        ，經比較新舊法結果，以受刑人行為時舊法較為有利於
        受刑人，應依刑法第二條第一項前段規定，適用行為時
        之舊法即依修正前刑法第四十一第一項前段、廢止前罰
        金罰鍰提高標準條例第二條規定。
  （二）刑法第五十一條第五款原規定多數有期徒刑合併應執行
        之刑不得逾二十年，刑法九十五年七月一日修正施行後
        刑法第五十一條第五款提高合併應執行之最高度刑期為
        三十年，又定執行刑為科刑規範事項，自有就新舊法比
        較必要，比較後應適用最有利於行為人之舊法。
  （三）刑法修正施行前犯併合處罰數罪中之一罪，且該數罪均
        符合第四十一條第一項得易科罰金之規定者，適用修正
        前刑法第四十一條第二項規定，為刑法施行法第三條之
        一第三項明文。本件受刑人所犯如附表編號４、編號５
        所示之罪，均在九十五年七月一日刑法修正施行前，且
        視為減刑後均得易科罰金，揆諸上開說明，自應適用刑
        法施行法第三條之一第三項、修正前刑法第四十一條第
        一項前段、第二項規定。
三、再按依刑法之規定定應執行之刑者，由該案犯罪事實最後判
    決之法院之檢察官，聲請該法院裁定之，刑事訴訟法第四百
    七十七條第一項定有明文。復按數罪併罰定其應執行之刑者
    ，應由該案犯罪事實最後判決之法院檢察官聲請該法院裁定
    之，此最後判決之法院，以判決時為準，不問其判決確定之
    先後（最高法院八十五年度臺抗字第二八九號裁定意旨參照
    ）。是若檢察官所聲請之法院並非犯罪事實最後判決之法院
    ，則該法院本無管轄權，該法院檢察署之檢察官向法院聲請
    定其應執行之刑，該法院即應從程序上駁回檢察官之聲請，
    始為適法（最高法院八十八年度臺非字第三二號刑事判決要
    旨參照）。
四、經查：
  （一）受刑人甲○○因犯如附表編號４、編號５所示之罪，其
        犯罪日期均為民國九十三年十二月二十四日起至九十四
        年九月十六日止（聲請書附表均誤載為九十三年十二月
        二十四日應予更正），此觀該案宣示判決筆錄即明，是
        如附表編號４、編號５所示二罪之行為完成時間，均在
        如附表編號１至３所示判決確定之後，故如附表編號１
        至３所示各罪與如附表編號４、編號５所示各罪間自不
        符合併定應執行刑之要件，合先敘明。
  （二）受刑人甲○○因犯如附表編號４、編號５所示之罪，經
        本院判處如附表所示之有期徒刑，均經分別確定在案。
        茲檢察官以受刑人於中華民國九十六年罪犯減刑條例施
        行前已在假釋中，其所犯附表所示之罪符合減刑條件，
        依該條例第二條第一項第三款、第二項前段規定，視為
        已依有關規定減其宣告刑如附表編號４、編號５所示，
        並聲請定其應執行之刑。經核尚無不合，應就如附表編
        號４、編號５所示之罪，視為減刑後之有期徒刑定其應
        執行之刑，並依修正前刑法第四十一第一項前段、廢止
        前罰金罰鍰提高標準條例第二條規定諭知易科罰金之折
        算標準。至受刑人如附表所示判決所宣告之從刑即沒收
        等部分，依刑法第五十一條第十款規定，應併執行之，
        是毋庸於本裁定併宣告之，附此敘明。
  （三）受刑人甲○○所犯如附表編號１、編號２所示之罪，係
        於九十三年十二月二十三日經本院以九十三年度訴字第
        三五八號判決，於九十四年三月二十四日確定；其如附
        表編號３所示之罪，係於九十四年四月二十六日經臺灣
        南投地方法院以九十四年度簡上字第七號判決，於九十
        四年四月二十六日確定等情，此有上開各判決書及臺灣
        高等法院被告前案紀錄表乙份在卷可稽，是被告所犯如
        附表編號１至編號３所示數罪，應以如附表編號３之判
        決法院即臺灣南投地方法院為最後判決之法院，揆諸上
        開說明，檢察官就如附表編號１至編號３所示數罪向本
        院聲請定其應執行刑顯與前揭法律規定有違。故此部份
        聲請人之聲請尚乏其據，應予駁回。
五、依刑事訴訟法第二百二十條、第四百七十七條第一項，中華
    民國九十六年罪犯減刑條例第二條第一項第三款、第二項前
    段、第八條第一項、第九條、第十條第二項，刑法第二條第
    一項前段、第五十三條、第五十一條第五款（修正前）、第
    四十一條第一項前段（修正前），刑法施行法第三條之一第
    三項，罰金罰鍰提高標準條例第二條（廢止前），裁定如主
    文。
中    華    民    國    97    年    1     月    16    日
                  刑事第一庭    法  官  曾宏揚
上列正本證明與原本無異。
如不服本裁定，應於裁定送達後5日內向本院提出抗告狀（應附
繕本）。
中    華    民    國    97    年    1     月    16    日
                                書記官  陳慶昀


司法院資訊處製作；財團法人民間司法改革基金會備份。
